臺灣高等法院臺南分院刑事判決　　　　99年度上訴字第1191號
上　訴　人
即　被　告　黃建章
選任辯護人
即扶助律師　宋錦武律師
上列上訴人因毒品危害防制條例案件，不服臺灣嘉義地方法院99
年度訴字第295號中華民國99年11月23日第一審判決（起訴案號
：臺灣嘉義地方法院檢察署98年度偵字第3980號、第6292號），
提起上訴，本院判決如下：
    主  文
上訴駁回。
    事  實
一、黃建章（綽號杜龜仔、阿杜仔）明知海洛因係屬毒品危害防
    制條例所定之第一級毒品，不得非法販賣，為圖營利，竟基
    於販賣第一級毒品海洛因（以下簡稱海洛因）之犯意，於附
    表一所示時間，其中編號01至04所示係以不詳電話，編號05
    至06所示係以其所有持用之門號0000000000號行動電話作為
    聯絡販賣海洛因之工具，俟王雅雲於如附表一所示時間，聯
    繫黃建章購買海洛因數量及金額，並約定在嘉義縣民雄鄉○
    ○路○段20號湯野汽車旅館外，黃建章即將如附表一所示海
    洛因販賣予王雅雲6次。
二、黃建章明知安非他命係屬毒品危害防制條例所定之第二級毒
    品，不得非法販賣，為圖營利，竟基於販賣第二級毒品安非
    他命（以下簡稱安非他命）之犯意，於附表二所示時間，其
    中編號01至13係以不詳電話，編號14至15係以門號00000000
    00號行動電話作為聯絡販賣安非他命之工具，俟如附表二所
    示「販賣對象」欄所載欲購買毒品安非他命之人（分別為王
    采珍、張文明），聯繫黃建章就購買安非他命之數量及金額
    等事宜意思合致後，即約定在如附表二所示地點進行買賣交
    易後，黃建章將如附表二所示安非他命販賣交付予如附表二
    所示「販賣對象」欄所載之人15次。
三、嗣於98年5月4日上午經警持原審法院核發之搜索票，在嘉義
    縣民雄鄉東湖村20之29號黃建章住所執行搜索，並扣得販賣
    毒品所用之帳本1本及門號0000000000號行動電話1支（SIM
    卡）等物。
四、案經嘉義縣警察局移送臺灣嘉義地方法院檢察署檢察官偵查
    起訴。
    理  由
一、證據能力部分
  (一)按被告以外之人於審判外之言詞或書面陳述，除法律有規定
    者外，不得作為證據，刑事訴訟法第159條第1項定有明文。
    證人即購買毒品之人王雅雲、王采珍於警詢時所為陳述，均
    屬被告以外之人於審判外之言詞陳述，復無符合法律規定有
    證據能力之情形，依上開之規定，並無證據能力。然上開證
    人王雅雲、王采珍於警詢時所為之言詞陳述，若僅援為檢驗
    其偵審程序中之證詞與其先前陳述是否一致時，即無上開傳
    聞法則之適用，於該等情形仍得作為證據（最高法院94年度
    臺上字第6881號判決參照）。
  (二)次按被告以外之人於偵查中向檢察官所為之陳述，除顯有不
    可信之情況者外，得為證據，刑事訴訟法第159條之1第2項
    定有明文。且刑事訴訟法第159條之1第2項之規定，考其立
    法意旨，係以刑事訴訟法規定檢察官代表國家偵查犯罪、實
    施公訴，依法其有訊問被告、證人及鑑定人之職權，證人、
    鑑定人且須具結，而實務運作時，偵查中檢察官向被告以外
    之人所取得之陳述，原則上均能遵守法律規定，不致違法取
    供，可信性極高，為兼顧理論與實務，爰於第2項明定被告
    以外之人於偵查中向檢察官所為之陳述，除顯有不可信之情
    況者外，得為證據（刑事訴訟法第159條之1立法理由參照）
    。是證人王雅雲、王采珍於本案偵查中向檢察官所為之陳述
    ，係依法具結後始為證述，已擔保其等證詞之真實性，經檢
    察官合法訊問，並無證據足認其等偵查中之證述有顯不可信
    之情況，又經本院審理時進行交互詰問程序，是其等於偵查
    中之證述，自均應有證據能力，而得採為本件認定犯罪事實
    之基礎。
  (三)另按被告以外之人於檢察事務官、司法警察官或司法警察調
    查中所為之陳述，與審判中不符時，其先前之陳述具有較可
    信之特別情況，且為證明犯罪事實存否所必要者，得為證據
    ，刑事訴訟法第159條之2定有明文。本條所稱「先前之陳述
    具有較可信之特別情況」，係指被告以外之人先前於檢察事
    務官、司法警察官或司法警察調查中所為之陳述，與審判中
    不符，而從先前與審判中各個陳述之外部附隨環境或條件觀
    察比較，先前之陳述，較為自然可信而足以取代審判中之陳
    述者而言（最高法院95年度臺上字第3747號判決意旨參照）
    。查證人即購買毒品之人張文明於警詢中證述：曾於附表二
    編號04至15所示之時間、地點向被告購買安非他命等語，當
    為證明被告黃建章涉犯起訴意旨販賣第二級毒品犯罪事實所
    必要且不可或缺之證據資料，雖證人張文明於原審審理時翻
    異前開證述，改證以：其警詢時之證述，係當時伊因販賣毒
    品案件，經收押禁見在雲林第二監獄，因為伊販賣那條罪，
    是用伊女友申辦的行動電話，所以警方就以要辦伊女友等語
    壓迫伊，要伊配合做上開警詢之陳述，伊並沒有看過扣案帳
    本，一開始警詢時沒有錄音，警方講完不該講的才正式做筆
    錄云云（見原審卷第174至176、183至184頁）。然查證人張
    文明上開警詢時間為98年7月31日，係證人張文明另因販賣
    毒品案件於98年7月24日遭羈押之後，此有證人張文明臺灣
    高等法院在監在押全國紀錄表、全國前案簡列表附卷可稽（
    見原審卷第207至212頁）。又證人張文明於其所犯之販賣毒
    品案件中，均坦承犯行，且對於其所犯販賣毒品案件所引述
    之證據，均未聲明異議，此有張文明因犯販賣毒品罪之臺灣
    雲林地方法院98年度訴字第761號判決、本院99年度上訴字
    第150號判決附卷可參（見原審卷第213至220、199至206頁
    ）。是證人張文明當時就其自身所犯販賣毒品重罪之犯行，
    均採取坦承犯行之配合態度，警方對於非其所犯之案件（即
    被告所涉本件犯行），衡情應無非法取供之必要，證人張文
    明於上開案件審理時，亦未抗辯其陳述之任意性。且證人張
    文明當時既對於其所犯上開重罪均能坦認犯行，則對於非其
    所犯之案件（即被告所涉本件犯行），於當時情境下所為之
    陳述，可信性更屬極高，而更具有可信性之情況保證，要難
    僅以證人張文明於本院審理中上開陳述，即否認其於警詢中
    所為陳述之證據能力。又證人張文明上開警詢陳述，復為證
    明被告販賣第二級毒品予證人張文明犯罪事實存否所必要者
    ，其警詢之陳述，應有證據能力。
  (四)又被告以外之人於審判外之陳述，雖不符刑事訴訟法第159
    條之1至第159條之4之規定，而經當事人於審判程序同意作
    為證據，法院審酌該言詞陳述或書面陳述作成時之情況，認
    為適當者，亦得為證據。當事人、代理人或辯護人於法院調
    查證據時，知有第159條第1項不得為證據之情形，而未於言
    詞辯論終結前聲明異議者，視為有前項之同意，刑事訴訟法
    第159條之5亦有明文。查本件被告及其辯護人於言詞辯論終
    結前，對於除上開抗辯無證據能力部分外，其餘本院採為認
    定犯罪事實依據之各項證據之證據能力，均未聲明異議，復
    經本院於審理時逐一提示予被告及其辯護人表示無意見（見
    本院卷第82至84頁，及第258至264頁），本院審酌該等證據
    之取得過程並無瑕疵，與本案待證事實間復具有相當之關聯
    性，以之為本案證據並無不當，自得採為本件認定事實之基
    礎。
二、訊據被告黃建章固不否認伊認識證人王雅雲、王采珍及張文
    明，且上開行動電話、帳本為其所有、使用，及其綽號為「
    杜龜仔」、「阿杜仔」之事實，惟矢口否認有何販賣第一級
    、第二級毒品犯行，辯稱：帳本內容中關於證人王雅雲、王
    采珍及張文明之記載，均係其等找伊簽賭美國職棒、職籃之
    記錄；帳本內記載「硬的」就是指美國職棒，「軟的」就是
    指美國職籃；伊是簽賭，並無販賣毒品。警方拿上開帳本記
    載之內容詢問證人王雅雲、王采珍及張文明，明顯係不當誘
    導，入人於罪。又證人王雅雲於警詢、偵查及法院審理中就
    購買次數、金額等均不相符，且於原審審理中證稱，並未看
    過扣案帳本，足見其所述有瑕疵。另證人王采珍於原審審理
    中證述第一次係購毒3500元、第二次購毒3000元乙節，與扣
    案帳本記載不同，且其證述於警詢中所看到的帳本為更小本
    ，足見其亦有瑕疵。證人張文明於原審審理中證述其於警詢
    證述係受脅迫，與事實不符云云。
三、經查：
  (一)關於被告販賣第一級毒品於王雅雲部分：
    (1)查證人王雅雲於偵查中證稱：伊的綽號叫安娜，門號0000
      000000號行動電話為伊自己使用。伊在98年6月6日警詢筆
      錄之內容為實在。伊曾經向綽號「杜龜仔」被告購買海洛
      因，只有購買海洛因，時間是98年4月底至5月初，查扣被
      告帳本中98年4月26日記載安娜軟3500欠500、4月29日安
      娜軟2500、4月30日安娜2000軟欠500、5月1日安娜3500欠
      500、5月2日安娜軟4000欠700、5月3日4000欠900，所指
      的意思是軟的是指海洛因，3500的數字是伊買的金額，因
      為錢不夠，所以常會欠被告一點錢，並沒有跟被告借錢。
      另外曾經跟證人王采珍一同向李安發購買安非他命，是伊
      和證人王采珍合資買的，是由伊與李安發直接交易等語（
      見偵卷第133至134頁）。次於原審審理時結證稱：當時警
      詢筆錄是伊看過之後簽名，警詢內容都是正確並且基於自
      由意識陳述。安娜是伊的綽號之一，向被告購買海洛因時
      ，有例如3500元錢不夠就欠500元的情況，是用電話聯絡
      跟被告購買毒品。伊所使用的行動電話門號是0000000000
      號，當時知道可以向被告購買毒品，是證人王采珍介紹的
      ，買的都是海洛因，買的時候有時候會欠一部份錢，大概
      都是欠幾百塊錢，都給現金，因為錢不夠所以欠錢，被告
      願意讓伊欠錢，大概欠1、2千元，就是買海洛因的錢，伊
      沒有簽賭球類賭博。除了欠被告買毒品的錢之外，沒有欠
      其他的錢，在警詢中所說的向被告借貸的錢，就是指欠毒
      品的錢等語明確（見原審卷第159至161頁、第167至172頁
      ）。
    (2)被告於本院聲請再傳喚證人王雅雲作證。證人王雅雲結證
      稱：伊有施用毒品，向黃建章總共購買過幾次毒品及金額
      如何，已不記得了；被告帳冊上的「欠500、欠700」，是
      指伊買毒品欠的錢。於辯護人質疑為何在警詢時可以明確
      的講出購買的日期及金額時，答稱「那時候的頭腦比較清
      楚。」，經本院詢以【警方搜索到黃建章查扣的記帳本，
      帳本上記載「98年4月26日安娜軟3500欠500，4月29日安
      娜軟2500，4月30日安娜2000軟欠500，5月1日安娜3500軟
      欠500，5月2日安娜軟4000欠700，5月3日4000欠900，其
      中『軟』是什麼意思？這些日期和金額是什麼意思？這些
      問題問你，你回答『軟的』指一級毒品海洛因，記帳日期
      就是我向他購買一級毒品海洛因的日期，但是金額除了我
      向他購買毒品海洛因還有我向他借貸的金額」，你當時這
      樣回答是否正確？提示警卷第19頁，並告以要旨】，證人
      王雅雲答稱【對】（參見本院卷第225至226頁）。
    (3)其中證人王雅雲證述曾與證人王采珍另共同向案外人李安
      發購買安非他命，被告係由證人王采珍介紹乙節；核與證
      人王采珍於原審結證稱：伊曾經施用安非他命，是證人王
      雅雲拿給伊的，是證人王雅雲向李安發買的，然後因為李
      安發那時候要進去觀察勒戒或被關，沒有認識藥頭，所以
      李安發介紹被告給伊認識，李安發是透過證人王雅雲，一
      開始是透過她等語（見原審卷第249至250頁），大致相符
      。參諸證人王雅雲對此非關本案部分均能陳述屬實，是其
      關於本案證述之真實性，亦應可採信。
    (4)又徵諸扣案帳本中確有：4月26日（原為16日，經被告以
      原子筆更改為26日）「安娜軟3500欠500」、4月29日（原
      為19日，經被告以原子筆更改為29日）「安娜軟2500」、
      4月30日（原為20日，經被告以原子筆更改為4月30日）「
      安娜2000軟欠500」、5月1日（原為9日，經被告以原子筆
      更改為1日）「安娜3500軟欠700」、5月2日（原為10日，
      經被告以原子筆更改為2日）「安娜軟4000欠700」、5月3
      日（原為11日，經被告以原子筆更改為3日）「安娜4000
      欠900」等記載，及毒品交易中，一般均以「軟的」做為
      海洛因之代稱，被告於警詢亦同此供述（見警卷第5、11
      頁），足見證人王雅雲上開證述於98年4月底至5月初曾向
      被告購買海洛因毒品，有時候錢不夠會欠幾百元等語，均
      屬可採。另參以被告販售海洛因為清楚明細收支，且因有
      客戶賒欠，必須確認賒欠毒品金額之人別及金額而須詳細
      明確記載乙節，亦可窺見被告於扣案帳本內所為上開交易
      時間、人別及金額之記錄，應屬正確無誤，否則被告將如
      何向賒欠之人索討積欠款項？準此，證人王雅雲確曾於附
      表一所示之時間，向被告購買上開數量之海洛因，自屬明
      確。另證人王雅雲於偵查中證述：其於98年6月6日警詢內
      容均屬實在等語（見偵卷第134頁），是警詢中有關證人
      王雅雲係與被告約在嘉義縣民雄鄉「湯野汽車旅館」，是
      除依據上開具有證據能力之證據，認定上開犯罪情節外，
      本院審認結果，證人王雅雲與被告購買毒品之地點應為嘉
      義縣民雄鄉「湯野汽車旅館」。證人王雅雲於本院亦結證
      確有與被告在湯野汽車旅館見面（見本院卷第226頁背面
      ）。
    (5)又證人王雅雲就與被告聯繫購買海洛因之被告行動電話為
      何一節，均不復記憶，惟參諸被告扣案門號0000000000號
      行動電話於98年5月1日至98年5月3日之雙向通聯記錄，其
      中98年5月2日、3日均有證人王雅雲上開0000000000號行
      動電話與被告聯繫之記錄（見警卷第75至86頁），且該2
      日證人王雅雲均曾向被告購買海洛因，且證人王雅雲均係
      與被告電話聯繫購買毒品，是應可推認該2次證人王雅雲
      係與被告所持用經扣案之0000000000號行動電話聯繫購買
      毒品事宜。另證人王雅雲於原審證稱：到現在還欠被告大
      約1、2千元，是跟被告買海洛因的錢等語無誤（見原審卷
      第170頁），且參諸被告扣案帳本其餘之記載均無證人王
      雅雲還款之記載，是應可推認證人王雅雲於扣案帳本內記
      載之欠款均未返還，較為合理，是被告販售海洛因與證人
      王雅雲各次之實際販售所得，詳如附表一實際所得欄所示
      。
    (6)至辯護人辯稱：證人王雅雲於警詢、偵查及原審審理中就
      購買次數、金額等均不相符，且於本院審理中證述並無見
      過扣案帳本云云。惟查對於施用毒品之人而言，購買毒品
      即如一般日常生活購物一般，如無特殊之處，自難就購買
      次數、每次購買金額等細節，均能記憶猶新。況證人王雅
      雲於偵查中即明確表示：向被告購買海洛因之時間為98年
      4月底至5月初等語明確（見偵卷第134頁），相較於購買
      次數，購買期間更容易為人所記憶，而此部分證人王雅雲
      所述，核與上開扣案帳本所記載之日期，均屬相符，自不
      能僅以證人王雅雲就購買次數、每次購買金額記憶不清，
      即否定其證述之證明力。再者，證人王雅雲上開警詢時間
      為98年6月6日，與原審對其進行交互詰問程序之時間即99
      年10月12日，已相隔有1年4月，對於當時警詢中是否提示
      扣案帳本給其觀看，不復記憶，亦非有違常理，況且倘如
      警方未提示扣案帳本，而係依據扣案帳本內所記載之內容
      詢問證人王雅雲，而俟證人王雅雲明確知悉題意，依據其
      自由意識而為陳述，並無有何不法之處，是亦難以此遽認
      證人王雅雲所為陳述均不可採。辯護人上開辯稱，尚非可
      採。
  (二)關於被告販賣第二級毒品於王采珍部分：
    (1)證人王采珍於偵查中證稱：伊的綽號叫做小彤，李安發進
      去觀察勒戒之前，有介紹被告給伊認識，表示如果有需要
      安非他命的話，可以向被告購買，伊也以門號0000000000
      號行動電話跟被告聯絡，共買過3次，每次金額大約是3千
      至3千5百元，每次交易地點都是在新民路住處樓下等語（
      見偵卷第129至130頁）。次於原審結證稱：伊的綽號叫小
      彤，伊跟被告買毒品沒有欠錢，扣案帳本內記載4月1日、
      4月13日及5月1日所記載的小彤就是伊，這3次的價錢差不
      多就是伊向被告購買安非他命的價錢，是伊跟證人王雅雲
      一起住的時候認識被告的，交易地點都是被告拿到伊新民
      路707巷11號4樓之14住處樓下等語（見原審卷第255、258
      至260頁），均屬明確。其中證人王采珍於原審另證述：
      伊曾經施用安非他命，是證人王雅雲拿給伊的，是證人王
      雅雲向李安發買的，然後因為李安發那時候要進去觀察勒
      戒或被關，沒有認識藥頭，所以李安發介紹被告給伊認識
      ，李安發是透過證人王雅雲，一開始是透過她等語（見原
      審卷第249至250頁），核與證人王雅雲上開證述另曾與證
      人王采珍共同向李安發購買安非他命，被告係由證人王采
      珍介紹乙節，大致相符；參諸證人王采珍對此非關本案部
      分均能陳述屬實，是其關於本案證述之真實性，亦應可採
      信。
    (2)徵諸扣案帳本中確有：4月1日（原為9日，經被告以原子
      筆更改為4月1日）「小彤3000」、4月13日（原為MEMO ，
      經被告以原子筆更改為4月13日）「小彤3500」、5月1日
      （原為9日，經被告以原子筆更改為1日）「小彤3000」等
      記載，足見證人王采珍上開證述曾於扣案帳本中記載之時
      間向被告購買安非他命等語，均屬可採。另參以被告販售
      安非他命為清楚明細收支，且因有客戶賒欠，必須確認賒
      欠毒品金額之人別及金額而須詳細明確記載乙節，亦可窺
      見被告於扣案帳本內所為上開交易時間、人別及金額之記
      錄，應屬正確無誤，否則被告將如何向其餘賒欠之人索討
      積欠款項？準此，證人王采珍確曾於附表二編號01至03所
      示之時間、地點，向被告購買上開數量之安非他命，自屬
      明確。
    (3)又證人王采珍就與被告聯繫購買安非他命之被告行動電話
      為何一節，均不復記憶，卷內雖有勘驗證人王采珍所使用
      0000000000號行動電話傳簡訊予被告之照片及行動電話勘
      驗紀錄表（見偵卷第55至59頁），惟此部分資料尚無法證
      明證人王采珍有於上開經原審認定購買安非他命之日期撥
      打被告上開扣案行動電話，聯繫購毒之事，自無法認定被
      告係以上開扣案行動電話與證人王采珍聯繫販毒事宜。
    (4)至辯護人辯稱：證人王采珍於原審證述，第一次係購毒35
      00元、第二次購毒3000元乙節，與扣案帳本記載不同，且
      證人王采珍證述於警詢中所看到的帳本為更小本云云。惟
      查對於施用毒品之人而言，購買毒品即如一般日常生活購
      物一般，如無特殊之處，自難就每次購買金額等細節，均
      能記憶猶新，是尚不能以證人王采珍就每次購買時之金額
      有所出入，即否定其證述之證明力。再者，證人王采珍上
      開警詢時間為98年6月15日，距原審對其進行交互詰問程
      序之時間即99年11月9日，已相隔有1年4月，對於當時警
      詢中所提示扣案帳本給其觀看，不復記憶，亦非有違常理
      。況參諸卷內扣案帳本影印資料上有證人王采珍的簽名捺
      印（見警卷第58至60、63頁），足見警方當時所提示之資
      料確係被告扣案帳本無誤，是辯護人上開所辯，不可採信
      。
  (三)關於被告販賣第一級毒品於王雅雲部分：
    (1)證人張文明於警詢中所為之證述，較諸其於原審審理中所
      為之證述，更具有可信性之情況保證，業如上開理由一之
      (三)詳予載明。證人張文明於警詢中證述：伊有2支行動電
      話0000000000、0000000000。伊自98年4月間開始向被告
      購買安非他命，都是撥打被告的行動電話，號碼忘記了，
      或是由被告打電話給伊約地點交易，都是約在民雄鄉東湖
      村被告住處附近，購買很多次。伊的綽號叫米糕。扣案帳
      本中記載98年4月21日米糕2750、4月22日米糕2750、4月
      23日米糕2750、4月24日米糕5500、4月25日米糕2750、4
      月26日米糕2750+2750欠1700、4月27日米糕3000欠1450、
      4月28日米糕2750欠1200、4月30日米糕5500欠2950、5月1
      日米糕2750入4000還欠1700、5月2日米糕2750+1000回29
      50、5月3日米糕2750寄200等日期和金額，都是伊向被告
      購買安非他命所記載之日期及金額等語明確（見警卷第30
      至31頁）。
    (2)徵諸扣案帳本中確有：4月21日（原為5日，經被告以原子
      筆更改為4月21日）「米糕2750」、4月22日（原為6日，
      經被告以原子筆更改為4月22日）「米糕2750 」、4月23
      日（原為7日，經被告以原子筆更改為4月23日）「米糕27
      50」、4月24日（原為14日，經被告以原子筆更改為24日
      ）「米糕5500」、4月25日（原為15日，經被告以原子筆
      更改為25日）「米糕2750」、4月26日（原為16，經被告
      以原子筆更改為26日）「米糕2750+2750欠1700」、4月27
      日（原為MEMO，經被告以原子筆更改為27日）「米糕3000
      欠1450」、4月28日（原為18日，經被告以原子筆更改為
      28日）「米糕2750欠1200」、4月30日（原為20日，經被
      告以原子筆更改為30日）「米糕5500欠2950」、5月1日（
      原為9日，經被告以原子筆更改為1日）「米糕2750入4000
      還欠1700」、5月2日（原為10日，經被告以原子筆更改為
      2日）「米糕2750+1000回2950」、5月3日（原為11日，經
      被告以原子筆更改為3日）「米糕2750寄200」等記載，足
      見證人張文明上開證述曾於扣案帳本中記載之時間向被告
      購買安非他命等語，均屬可採。
    (3)另參以被告販售安非他命為清楚明細收支，且因有客戶賒
      欠，必須確認賒欠毒品金額之人別及金額而須詳細明確記
      載乙節，亦可窺見被告於扣案帳本內所為上開交易時間、
      人別及金額之記錄，應屬正確無誤，否則被告將如何向賒
      欠之人索討積欠款項？準此，證人張文明確曾於附表二編
      號04至15所示之時間，向被告購買上開數量之安非他命，
      自屬明確。又證人張文明就與被告聯繫購買安非他命之被
      告行動電話為何一節，不復記憶，惟參諸被告扣案門號00
      00000000號行動電話於98年5月1日至98年5月3日之雙向通
      聯記錄，其中98年5月2日、3日均有證人張文明上開00000
      00000號行動電話與被告聯繫之記錄（見警卷第75至86頁
      ），且該2日證人張文明均曾向被告購買安非他命，證人
      張文明均係與被告電話聯繫購買毒品，是應可推認該2次
      證人張文明係與被告所持用經扣案之0000000000號行動電
      話聯繫購買毒品事宜。另證人張文明於原審證稱：到現在
      已經完全沒有欠被告錢了等語無誤（見原審卷第188頁）
      ，且參諸被告扣案帳本另有於5月1日記載「米糕入4000還
      欠1700」、5月2日記載「米糕2750+1000回2950」，足見
      證人張文明其後應有陸續還款，雖98年5月4日被告即遭查
      獲，惟被告尚非自其時起即遭羈押迄今，證人張文明仍可
      還款於被告，是依證人張文明上開證述現在均無欠被告金
      錢等語，是應可推認證人張文明於扣案帳本內所記載之欠
      款均已返還，較為合理，是被告販售安非他命與證人張文
      明各次之實際販售所得，即為被告販售與證人張文明之金
      額。
    (4)至證人張文明於原審證稱並未看過扣案帳本云云，參諸卷
      附經證人張文明簽名捺印之扣案帳本影印資料（見原審卷
      第65至66頁），可見證人張文明於原審證稱並未看過扣案
      帳本云云（見原審卷第175頁），應屬虛偽，準此，其於
      原審審理中證稱，未向被告購買第二級毒品云云，應係迴
      護被告所為之詞，無可採信。至於被告於本院最後審理期
      日請求再傳喚證人張文明、孫湘洲作證。惟查證人張文明
      已經原審傳喚作證、證人孫湘已經本院傳喚作證，並均經
      交互詰問在案，依刑事訴訟法第196條規定「證人已經法
      官合法訊問，且於訊問時予當事人詰問之機會，其陳述明
      確，別無訊問之必要者，不得再行傳喚」，被告並未提出
      證人張文明、孫湘洲有何於前次傳喚仍未訊明部分有再訊
      問之必要，本院自不得再行傳喚證人張文明、孫湘洲，並
      此敘明。
  (四)至被告辯稱：帳本內容關於證人王雅雲、王采珍及張文明之
    記載，均係其等找伊簽賭美國職棒、職籃之記錄；帳本內記
    載「硬的」就是指美國職棒，「軟的」就是指美國職籃；伊
    是簽賭，並無販賣毒品云云，惟證人王雅雲、王采珍均於原
    審已證述其等並不簽賭，亦對美國職棒、職籃均無所悉（見
    原審卷第170至171頁、第260至261頁），而證人張文明於原
    審審理中之證述並不可採，已如前述。復參諸扣案帳本中「
    軟」、「硬」之記載，均係毒品交易實況中，分別為海洛因
    、安非他命常用之代稱；且查被告於警詢經詢以【你與蔡清
    標電話中所說的「軟的」和「硬的」是指何意思？】，答稱
    【那是蔡清標自己說的「軟的」就是海洛因，「硬的」就是
    安非他命。】、【警方偵辦蔡清標綽號「雞仔」涉嫌販賣毒
    品案，針對蔡清標所持用之0000000000號行動電話實施通訊
    監察，警方提供「0000000000行動電話譯文表」內所列通話
    你與蔡清標電話中所說的「軟的」、「硬的」和「四之一」
    、「一錢」和「2個」是指何意思？】，被告答稱【那是蔡
    清標叫我如果要向他購買毒品時說的代號。「軟的」就是安
    非他命。「四之一」就是4分之1錢毒品重量（含袋重約0.8
    公克）價錢2500至3000元不等。「一錢」（含袋重約3.6公
    克）價錢10000至11000元不等。「2個」就是2錢或是2個4之
    1的重量。】等語明確（見警卷第5、11頁）。且若扣案帳本
    中所記載均為簽賭金額，然為何並未同時記載押注之球隊，
    如未記載押注之球隊，如何能確認其等最後押注結果輸贏，
    是如為簽賭記載，要無如此簡略記載之可能。是被告上開辯
    稱，毫無可採。又被告辯稱：警方拿上開帳本記載之內容詢
    問證人王雅雲、王采珍及張文明，明顯係不當誘導，入人於
    罪云云。然購買毒品之人對於其購買之日期、金額，未必能
    清楚記憶，業如前述，是警方、檢察官，甚至法院審理中，
    於證人記憶不清、無法明確回答時，提示扣案帳本供證人王
    雅雲、王采珍及張文明確認，供其回復記憶，均係合法之調
    查方式，無任何誘導、入人於罪之問題，被告上開所稱，亦
    非可採。
  (五)另被告以附表一、二所示之金額販售與證人王雅雲、王采珍
    及張文明，詳如前述。參以海洛因、安非他命乃毒品危害防
    制條例所列管具成癮性、濫用性之第一級、第二級毒品，危
    害社會甚深，嚴禁持有、轉讓、製造、運輸及販賣等，罪刑
    非輕，販賣毒品乃懸為厲禁之重罪，從事者莫不極盡隱諱之
    能事，唯恐遭致查緝，故得來不易之毒品，除因特別情事偶
    爾無償轉讓，間或與人分享外，衡情倘無利可圖，諒無平白
    蹈陷重典無端供應他人之理，且毒品交易條件及價格，因處
    於國家嚴查禁絕之現實環境，是求售者可任意增減份量成色
    ，視買賣雙方關係深淺、當時之資力、毒品純質、需求程度
    、交易風險及對價格之接受度等因素，與購買者進行磋商。
    而販賣毒品之獲利，倘非坦承犯行翔實供述價量俾得明確核
    計外，委難覈實，然販賣毒品之人，除非特有考量，或別有
    事證足認係按同一價量委買、轉售或無償贈與而確未營利外
    ，既殆無甘罹刑章而無所求之可能，則從販入與賣出之量價
    差異營取利潤，厥乃合情理之推論。復觀諸被告上開販毒態
    樣，均明確記載售價及積欠金額，苟非以營利意圖為之，何
    須如此勞費而明確登載，是揆諸上開情理，被告堪認有營利
    之意圖甚明。
  (六)綜上所述，被告意圖營利，而分別於如附表一所示之時間、
    地點，販售海洛因予證人王雅雲，於如附表二所示之時間、
    地點、販售安非他命予證人王采珍、張文明等情，均堪認定
    。被告上開辯稱，均係臨訟卸責之詞，不足採信。從而，被
    告上開販賣第一級、第二級毒品犯行，均堪認定，均應依法
    論科。
四、按「行為後法律有變更者，適用行為時之法律。但行為後之
    法律有利於行為人者，適用最有利於行為人之法律。」刑法
    第2條第1項定有明文。被告行為後，毒品危害防制條例於98
    年5月5日經立法院三讀通過修正部分條文，經總統於同年5
    月20日公布，於公布後6個月即98年11月20日生效施行（不
    論採公布後6個月或自公布日起第3日生效之論點，均已生效
    施行）。修正前毒品危害防制條例第4條第1項、第2項之販
    賣第一級、第二級毒品罪，法定刑併科罰金分別為新臺幣1
    千萬、7百萬元，修正後法定刑併科罰金分別為新臺幣2千萬
    、1千萬元，法定刑併科罰金分別由新臺幣1千萬、7百萬元
    提高為2千萬、1千萬元，均涉及科刑效果之變更，應有刑法
    第2條第1項新舊法比較之問題，以適用修正前之毒品危害防
    制條例規定較有利於行為人（另被告並未於偵、審程序中自
    白犯行，自無比較修正後毒品危害防制條例第17條2項之必
    要，附此敘明。）
五、按海洛因、安非他命分別屬毒品危害防制條例第2條第2項第
    1款、第2款所定之第一級、第二級毒品，不得非法販賣，被
    告非法販賣第一級毒品海洛因、第二級毒品安非他命，自均
    應依法論科。核被告黃建章如附表一所為，均係犯修正前毒
    品危害防制條例第4條第1項之販賣第一級毒品罪，附表二所
    為，均係犯修正後毒品危害防制條例第4條第2項之販賣第二
    級毒品罪。被告販賣前持有第一級毒品海洛因、第二級毒品
    安非他命之低度行為，分別為其販賣第一級毒品、第二級毒
    品之高度行為所吸收，均不另論罪。另按所謂集合犯是指立
    法者所制定之犯罪構成要件中，本就預定有數個同種類之行
    為將反覆實行之犯罪而言，將各自實現犯罪構成要件之反覆
    多數行為，解釋為集合犯，而論以一罪。又刑法於94年2月2
    日修正公布，刪除第56條所定連續犯之規定，自95年7月1日
    施行。而基於概括犯意連續多次販賣毒品之行為，於刑法修
    正刪除連續犯規定之前，均依連續犯論以1罪。此次刑法第
    56條修正理由之說明謂：「對繼續犯同一罪名之罪者，均適
    用連續犯之規定論處，不無鼓勵犯罪之嫌，亦使國家刑罰權
    之行使發生不合理之現象。」「基於連續犯原為數罪之本質
    及刑罰公平原則之考量，爰刪除有關連續犯之規定」等語，
    即係將本應各自獨立評價之數罪，回歸本來就應賦予複數法
    律效果之原貌。而所謂集合犯是指立法者所制定之犯罪構成
    要件中，本就預定有數個同種類之行為將反覆實行之犯罪而
    言，將各自實現犯罪構成要件之反覆多數行為，解釋為集合
    犯，而論以1罪。是以對於集合犯，必須從嚴解釋，以符合
    立法本旨。觀諸毒品危害防制條例所定之販賣毒品罪之構成
    要件文義，實無從認定立法者本即預定該犯罪之本質，必有
    數個同種類行為而反覆實行之集合犯行，故販賣毒品罪，難
    認係集合犯。因此，就刑法修正施行後多次販賣毒品之犯行
    ，採1罪1罰，始符合立法本旨。本件被告如附表一、二所示
    各次犯行，犯意各別，行為互殊，參諸上開說明，自應依1
    罪1罰之原則，分論併罰，各論以販賣第一級毒品罪6罪及販
    賣第二級毒品罪15罪，始符合立法本旨，檢察官起訴意旨認
    被告所涉犯上開販賣第一級毒品、第二級毒品犯行部分，各
    應依集合犯各論以1罪，尚屬誤會。又按修正前販賣第一級
    毒品罪之法定刑為「死刑或無期徒刑；處無期徒刑者，得併
    科新臺幣一千萬元以下罰金」，是販賣第一級毒品罪法定最
    輕本刑為無期徒刑，罪刑極重，然同為販賣毒品海洛因之人
    ，其原因動機不一，犯罪情節未必盡同，或有大盤毒梟者，
    亦有中、小盤之分，其販賣行為所造成危害社會之程度自屬
    有異，法律科處此類犯罪，所設之法定最低本刑相同，可謂
    綦重，為達懲儆被告，倘處以有期徒刑即可達防衛社會目的
    者，自非不可依客觀之犯行與主觀之惡性，考量其情狀是否
    有可憫恕之處，適用刑法第59條之規定酌量減輕其刑，期使
    個案裁判之量刑，能斟酌至當，符合比例原則，慎刑矜恤，
    實現刑罰權之分配正義。查本件被告上開販賣海洛因之犯行
    ，僅販售同1人6次，販售金額最高不過4000元，均係價值非
    鉅之毒品，顯見交易範圍侷限於日常生活友儕之間，手法單
    純，偏差之價值觀致罹法網，惡性要非可與專以販賣毒品維
    生之毒梟集團相提並論，衡諸其犯罪情狀在客觀上並非不可
    憫恕，以單一犯行而論，倘如與毒梟價量鉅大之販賣交易同
    ，均處無期徒刑之重刑，毋寧有失苛刻，不符比例，客觀上
    足以引起一般同情，因認縱使量處法定最低刑度之無期徒刑
    ，仍嫌過重，爰依刑法第59條之規定，予以酌量減輕其刑，
    俾輕重得宜，罰當其罪。
六、原審審理結果，認被告罪證明確，因而適用毒品危害防制條
    例第4條第1項（修正前）、第4條第2項（修正前）、第19條
    第1項，刑法第11條前段、第2條第1項前段、第59條、第51
    條第5款，並審酌被告尚無構成累犯之犯罪前科，有其臺灣
    高等法院被告前案紀錄表1份在卷可參；被告自承：係國中
    畢業之智識程度，未婚，無子女，之前從事土木工程，月收
    入約4、5萬元，母親77歲，父親過世，母親與伊同住，還有
    1個哥哥、1個姊姊、1個妹妹，姊妹均已出嫁，他們都沒有
    扶養母親等家庭狀況；考量被告前因犯肅清煙毒條例、麻醉
    藥品管理條例等案，經法院分別判決有罪，再因減刑條例減
    刑後定應執行有期徒刑16年，於95年1月10日假釋出監，預
    定於105年6月29日假釋期滿，詎於假釋期間，不知努力悔改
    ，以補前愆，竟為謀取不法利益，即販售毒品之犯罪動機，
    販賣毒品之數量不多，各次獲得之利益非多，販賣上開毒品
    予他人，戕害國人健康非輕，且犯罪後於偵、審程序中均否
    認犯行，難認其有悔悟之心等一切情狀，分別量處如附表一
    、二所示之刑，並定其應執行有期徒刑25年；及敘明依毒品
    危害防制條例第19條第1項規定，犯第4條第1項、第2項販賣
    第一級毒品罪者，其供犯罪所用或因犯罪所得之財物，應沒
    收之，如全部或一部不能沒收時，追徵其價額或以其財產抵
    償之。是附表一、二所示被告販賣上開毒品實際所得，合計
    共6萬8千4百元，均應依上開規定宣告沒收，又毒品危害防
    制條例第19條第1項所規定供犯罪所用或因犯罪所得之財物
    ，均沒收之，如全部或一部不能沒收時，追徵其價額或以其
    財產抵償之，其中所謂追徵其價額者，必限於所沒收之物為
    我國現行貨幣以外之其他財物而無法沒收時，始應追徵其價
    額，使其繳納與原物相當之價額。如犯罪所得之金錢為我國
    貨幣即新臺幣（中央銀行發行新臺幣辦法第2條參照），因
    其本身即為我國現行貨幣價值之表示，自不發生追徵其價額
    之問題（最高法院92年台上字第5872號判決意旨參照），是
    以被告上開犯罪所得6萬8千4百元，如全部或一部無法沒收
    時，均應以其財產抵償之。至被告持供附表一編號05、06、
    附表二編號14、15所示犯行所使用之扣案門號0000000000號
    行動電話1支，及供附表一、二各次犯行所用之扣案帳本1本
    ，業據被告於原審審理中自承：均為伊所有等語（見原審卷
    第270頁），是均應於各該犯行項下，依法宣告沒收。
七、本院經核，原判決認事用法，俱無不合，所為量刑，亦屬允
    洽，被告上訴意旨，仍否認犯行，並聲請傳喚證人孫湘洲、
    邱文邦、何益民。本院依被告之聲請傳喚該三證人到庭作證
    ，該三證人雖分別到院證稱被告有在經營職棒、職籃賭博等
    語（見本院卷第131至133頁、第187至189頁、第224至225頁
    ），但均不足作為推翻並證明被告無本案犯行之確實證據。
    從而被告之上訴為無理由，應予駁回。
據上論斷，應依刑事訴訟法第368條、第364條，判決如主文。
本案經檢察官林炎昇到庭執行職務。
中    華    民    國   100    年    6     月    28    日
                  刑事第一庭    審判長法  官  茆臺雲
                                      法  官  蔡長林
                                      法  官  王明宏
以上正本證明與原本無異。
如不服本判決應於收受送達後10日內向本院提出上訴書狀，其未
敘述上訴理由者，並得於提起上訴後10日內向本院補提理由書（
均須按他造當事人之人數附繕本）「切勿逕送上級法院」。
                                      書記官  林佳瑩
中    華    民    國   100    年    6     月    28    日
附錄本判決論罪科刑法條：
修正前毒品危害防制條例第4條第1項、第2項：
製造、運輸、販賣第一級毒品者，處死刑或無期徒刑；處無期徒
刑者，得併科新臺幣1千萬元以下罰金。
製造、運輸、販賣第二級毒品者，處無期徒刑或7年以上有期徒
刑，得併科新臺幣7百萬元以下罰金。
附表一
 ┌─┬───┬───┬────┬───┬───┬───────┬────────────┐
 │編│販賣對│時間  │地點    │數量（│販賣實│所犯之罪      │所處之刑                │
 │號│象    │      │        │以金額│際所得│              │                        │
 │  │      │      │        │為標準│      │              │                        │
 │  │      │      │        │）    │      │              │                        │
 ├─┼───┼───┼────┼───┼───┼───────┼────────────┤
 │01│王雅雲│98年4 │嘉義縣民│新臺幣│3000元│販賣第一級毒品│有期徒刑拾陸年陸月。扣案│
 │  │      │月26日│雄鄉建國│（下同│      │              │帳本壹本沒收；販賣第一級│
 │  │      │某時許│路一段20│）3500│      │              │毒品海洛因所得新臺幣參仟│
 │  │      │      │號湯野汽│元    │      │              │元沒收，如全部或一部不能│
 │  │      │      │車旅館  │      │      │              │沒收時，以其財產抵償之。│
 ├─┼───┼───┼────┼───┼───┼───────┼────────────┤
 │02│王雅雲│98年4 │嘉義縣民│2500元│2500元│販賣第一級毒品│有期徒刑拾陸年貳月。扣案│
 │  │      │月29日│雄鄉建國│      │      │              │帳本壹本沒收；販賣第一級│
 │  │      │某時許│路一段20│      │      │              │毒品海洛因所得新臺幣貳仟│
 │  │      │      │號湯野汽│      │      │              │伍佰元沒收，如全部或一部│
 │  │      │      │車旅館  │      │      │              │不能沒收時，以其財產抵償│
 │  │      │      │        │      │      │              │之。                    │
 ├─┼───┼───┼────┼───┼───┼───────┼────────────┤
 │03│王雅雲│98年4 │嘉義縣民│2000元│1500元│販賣第一級毒品│有期徒刑拾陸年。扣案帳本│
 │  │      │月30日│雄鄉建國│      │      │              │壹本沒收；販賣第一級毒品│
 │  │      │某時許│路一段20│      │      │              │海洛因所得新臺幣壹仟伍佰│
 │  │      │      │號湯野汽│      │      │              │元沒收，如全部或一部不能│
 │  │      │      │車旅館  │      │      │              │沒收時，以其財產抵償之。│
 ├─┼───┼───┼────┼───┼───┼───────┼────────────┤
 │04│王雅雲│98年5 │嘉義縣民│3500元│3000元│販賣第一級毒品│有期徒刑拾陸年陸月。扣案│
 │  │      │月1日 │雄鄉建國│      │      │              │帳本壹本沒收；販賣第一級│
 │  │      │某時許│路一段20│      │      │              │毒品海洛因所得新臺幣參仟│
 │  │      │      │號湯野汽│      │      │              │元沒收，如全部或一部不能│
 │  │      │      │車旅館  │      │      │              │沒收時，以其財產抵償之。│
 ├─┼───┼───┼────┼───┼───┼───────┼────────────┤
 │05│王雅雲│98年5 │嘉義縣民│4000元│3300元│販賣第一級毒品│有期徒刑拾陸年捌月。扣案│
 │  │      │月2日 │雄鄉建國│      │      │              │帳本壹本、裝置門號09814 │
 │  │      │某時許│路一段20│      │      │              │47643號行動電話壹支（含 │
 │  │      │      │號湯野汽│      │      │              │門號0000000000號SIM卡壹 │
 │  │      │      │車旅館  │      │      │              │枚）沒收；販賣第一級毒品│
 │  │      │      │        │      │      │              │海洛因所得新臺幣參仟參佰│
 │  │      │      │        │      │      │              │元沒收，如全部或一部不能│
 │  │      │      │        │      │      │              │沒收時，以其財產抵償之。│
 ├─┼───┼───┼────┼───┼───┼───────┼────────────┤
 │06│王雅雲│98年5 │嘉義縣民│4000元│3100元│販賣第一級毒品│有期徒刑拾陸年捌月。扣案│
 │  │      │月3日 │雄鄉建國│      │      │              │帳本壹本、裝置門號098144│
 │  │      │某時許│路一段20│      │      │              │7643號行動電話壹支（含門│
 │  │      │      │號湯野汽│      │      │              │號0000000000號SIM卡壹枚 │
 │  │      │      │車旅館  │      │      │              │）沒收；販賣第一級毒品海│
 │  │      │      │        │      │      │              │洛因所得新臺幣參仟壹佰元│
 │  │      │      │        │      │      │              │沒收，如全部或一部不能沒│
 │  │      │      │        │      │      │              │收時，以其財產抵償之。  │
 └─┴───┴───┴────┴───┴───┴───────┴────────────┘
附表二
 ┌─┬───┬───┬────┬───┬───┬───────┬────────────┐
 │編│販賣對│時間  │地點    │數量（│販賣實│所犯之罪      │所處之刑                │
 │號│象    │      │        │以金額│際所得│              │                        │
 │  │      │      │        │為標準│      │              │                        │
 │  │      │      │        │）    │      │              │                        │
 ├─┼───┼───┼────┼───┼───┼───────┼────────────┤
 │01│王采珍│98年4 │嘉義市新│3000元│3000元│販賣第二級毒品│有期徒刑柒年捌月。扣案帳│
 │  │      │月1日 │民路707 │      │      │              │本壹本沒收；販賣第二級毒│
 │  │      │某時許│巷11號4 │      │      │              │品安非他命所得新臺幣參仟│
 │  │      │      │樓之14住│      │      │              │元沒收，如全部或一部不能│
 │  │      │      │處樓下  │      │      │              │沒收時，以其財產抵償之。│
 ├─┼───┼───┼────┼───┼───┼───────┼────────────┤
 │02│王采珍│98年4 │嘉義市新│3500元│3500元│販賣第二級毒品│有期徒刑柒年拾月。扣案帳│
 │  │      │月13日│民路707 │      │      │              │本壹本沒收；販賣第二級毒│
 │  │      │某時許│巷11號4 │      │      │              │品安非他命所得新臺幣參仟│
 │  │      │      │樓之14住│      │      │              │伍佰元沒收，如全部或一部│
 │  │      │      │處樓下  │      │      │              │不能沒收時，以其財產抵償│
 │  │      │      │        │      │      │              │之。                    │
 ├─┼───┼───┼────┼───┼───┼───────┼────────────┤
 │03│王采珍│98年5 │嘉義市新│3000元│3000元│販賣第二級毒品│有期徒刑柒年捌月。扣案帳│
 │  │      │月1日 │民路707 │      │      │              │本壹本沒收；販賣第二級毒│
 │  │      │某時許│巷11號4 │      │      │              │品安非他命所得新臺幣參仟│
 │  │      │      │樓之14住│      │      │              │元沒收，如全部或一部不能│
 │  │      │      │處樓下  │      │      │              │沒收時，以其財產抵償之。│
 ├─┼───┼───┼────┼───┼───┼───────┼────────────┤
 │04│張文明│98年4 │嘉義縣民│2750元│2750元│販賣第二級毒品│有期徒刑柒年陸月。扣案帳│
 │  │      │月21日│雄鄉東湖│      │      │              │本壹本沒收；販賣第二級毒│
 │  │      │某時許│村某處  │      │      │              │品安非他命所得新臺幣貳仟│
 │  │      │      │        │      │      │              │柒佰伍拾元沒收，如全部或│
 │  │      │      │        │      │      │              │一部不能沒收時，以其財產│
 │  │      │      │        │      │      │              │抵償之。                │
 ├─┼───┼───┼────┼───┼───┼───────┼────────────┤
 │05│張文明│98年4 │嘉義縣民│2750元│2750元│販賣第二級毒品│有期徒刑柒年陸月。扣案帳│
 │  │      │月22日│雄鄉東湖│      │      │              │本壹本沒收；販賣第二級毒│
 │  │      │某時許│村某處  │      │      │              │品安非他命所得新臺幣貳仟│
 │  │      │      │        │      │      │              │柒佰伍拾元沒收，如全部或│
 │  │      │      │        │      │      │              │一部不能沒收時，以其財產│
 │  │      │      │        │      │      │              │抵償之。                │
 ├─┼───┼───┼────┼───┼───┼───────┼────────────┤
 │06│張文明│98年4 │嘉義縣民│2750元│2750元│販賣第二級毒品│有期徒刑柒年陸月。扣案帳│
 │  │      │月23日│雄鄉東湖│      │      │              │本壹本沒收；販賣第二級毒│
 │  │      │某時許│村某處  │      │      │              │品安非他命所得新臺幣貳仟│
 │  │      │      │        │      │      │              │柒佰伍拾元沒收，如全部或│
 │  │      │      │        │      │      │              │一部不能沒收時，以其財產│
 │  │      │      │        │      │      │              │抵償之。                │
 ├─┼───┼───┼────┼───┼───┼───────┼────────────┤
 │07│張文明│98年4 │嘉義縣民│5500元│5500元│販賣第二級毒品│有期徒刑捌年貳月。扣案帳│
 │  │      │月24日│雄鄉東湖│      │      │              │本壹本沒收；販賣第二級毒│
 │  │      │某時許│村某處  │      │      │              │品安非他命所得新臺幣伍仟│
 │  │      │      │        │      │      │              │伍佰元沒收，如全部或一部│
 │  │      │      │        │      │      │              │不能沒收時，以其財產抵償│
 │  │      │      │        │      │      │              │之。                    │
 ├─┼───┼───┼────┼───┼───┼───────┼────────────┤
 │08│張文明│98年4 │嘉義縣民│2750元│2750元│販賣第二級毒品│有期徒刑柒年陸月。扣案帳│
 │  │      │月25日│雄鄉東湖│      │      │              │本壹本沒收；販賣第二級毒│
 │  │      │某時許│村某處  │      │      │              │品安非他命所得新臺幣貳仟│
 │  │      │      │        │      │      │              │柒佰伍拾元沒收，如全部或│
 │  │      │      │        │      │      │              │一部不能沒收時，以其財產│
 │  │      │      │        │      │      │              │抵償之。                │
 ├─┼───┼───┼────┼───┼───┼───────┼────────────┤
 │09│張文明│98年4 │嘉義縣民│5500元│5500元│販賣第二級毒品│有期徒刑捌年貳月。扣案帳│
 │  │      │月26日│雄鄉東湖│      │      │              │本壹本沒收；販賣第二級毒│
 │  │      │某時許│村某處  │      │      │              │品安非他命所得新臺幣伍仟│
 │  │      │      │        │      │      │              │伍佰元沒收，如全部或一部│
 │  │      │      │        │      │      │              │不能沒收時，以其財產抵償│
 │  │      │      │        │      │      │              │之。                    │
 ├─┼───┼───┼────┼───┼───┼───────┼────────────┤
 │10│張文明│98年4 │嘉義縣民│3000元│3000元│販賣第二級毒品│有期徒刑柒年捌月。扣案帳│
 │  │      │月27日│雄鄉東湖│      │      │              │本壹本沒收；販賣第二級毒│
 │  │      │某時許│村某處  │      │      │              │品安非他命所得新臺幣參仟│
 │  │      │      │        │      │      │              │元沒收，如全部或一部不能│
 │  │      │      │        │      │      │              │沒收時，以其財產抵償之。│
 │  │      │      │        │      │      │              │                        │
 ├─┼───┼───┼────┼───┼───┼───────┼────────────┤
 │11│張文明│98年4 │嘉義縣民│2750元│2750元│販賣第二級毒品│有期徒刑柒年陸月。扣案帳│
 │  │      │月28日│雄鄉東湖│      │      │              │本壹本沒收；販賣第二級毒│
 │  │      │某時許│村某處  │      │      │              │品安非他命所得新臺幣貳仟│
 │  │      │      │        │      │      │              │柒佰伍拾元沒收，如全部或│
 │  │      │      │        │      │      │              │一部不能沒收時，以其財產│
 │  │      │      │        │      │      │              │抵償之。                │
 ├─┼───┼───┼────┼───┼───┼───────┼────────────┤
 │12│張文明│98年4 │嘉義縣民│5500元│5500元│販賣第二級毒品│有期徒刑捌年貳月。扣案帳│
 │  │      │月30日│雄鄉東湖│      │      │              │本壹本沒收；販賣第二級毒│
 │  │      │某時許│村某處  │      │      │              │品安非他命所得新臺幣伍仟│
 │  │      │      │        │      │      │              │伍佰元沒收，如全部或一部│
 │  │      │      │        │      │      │              │不能沒收時，以其財產抵償│
 │  │      │      │        │      │      │              │之。                    │
 ├─┼───┼───┼────┼───┼───┼───────┼────────────┤
 │13│張文明│98年5 │嘉義縣民│2750元│2750元│販賣第二級毒品│有期徒刑柒年陸月。扣案帳│
 │  │      │月1日 │雄鄉東湖│      │      │              │本壹本沒收；販賣第二級毒│
 │  │      │某時許│村某處  │      │      │              │品安非他命所得新臺幣貳仟│
 │  │      │      │        │      │      │              │柒佰伍拾元沒收，如全部或│
 │  │      │      │        │      │      │              │一部不能沒收時，以其財產│
 │  │      │      │        │      │      │              │抵償之。                │
 ├─┼───┼───┼────┼───┼───┼───────┼────────────┤
 │14│張文明│98年5 │嘉義縣民│3750元│3750元│販賣第二級毒品│有期徒刑柒年拾月。扣案帳│
 │  │      │月2日 │雄鄉東湖│      │      │              │本壹本、裝置門號0000000 │
 │  │      │某時許│村某處  │      │      │              │643號行動電話壹支（含門 │
 │  │      │      │        │      │      │              │號0000000000號SIM卡壹枚 │
 │  │      │      │        │      │      │              │）沒收；販賣第二級毒品安│
 │  │      │      │        │      │      │              │非他命所得新臺幣參仟柒佰│
 │  │      │      │        │      │      │              │伍拾元沒收，如全部或一部│
 │  │      │      │        │      │      │              │不能沒收時，以其財產抵償│
 │  │      │      │        │      │      │              │之。                    │
 ├─┼───┼───┼────┼───┼───┼───────┼────────────┤
 │15│張文明│98年5 │嘉義縣民│2750元│2750元│販賣第二級毒品│有期徒刑柒年陸月。扣案帳│
 │  │      │月3日 │雄鄉東湖│      │      │              │本壹本、裝置門號0000000 │
 │  │      │某時許│村某處  │      │      │              │643號行動電話壹支（含門 │
 │  │      │      │        │      │      │              │號0000000000號SIM卡壹枚 │
 │  │      │      │        │      │      │              │）沒收；販賣第二級毒品安│
 │  │      │      │        │      │      │              │非他命所得新臺幣貳仟柒佰│
 │  │      │      │        │      │      │              │伍拾元沒收，如全部或一部│
 │  │      │      │        │      │      │              │不能沒收時，以其財產抵償│
 │  │      │      │        │      │      │              │之。                    │
 └─┴───┴───┴────┴───┴───┴───────┴────────────┘